【裁判字號】    97,抗,426
【裁判日期】    971021
【裁判案由】    聲請撤銷緩刑
【裁判全文】
臺灣高等法院高雄分院刑事裁定           97年度抗字第426號
抗  告  人  臺灣高雄地方法院檢察署檢察官
受  刑  人  甲  ○
上列抗告人因聲請撤銷緩刑案件，不服臺灣高雄地方法院中華民
國97年7 月30日裁定（97年度撤緩更一字第2 號），提起抗告，
本院裁定如下：
    主  文
原裁定撤銷，發回臺灣高雄地方法院。
    理  由
一、本件抗告意旨略稱：按受緩刑之宣告，而有違反第74條第2
    項第1 款至第8 款所定負擔情節重大者，足認原宣告之緩刑
    難收其預期效果，而有執行刑罰之必要者，得撤銷其緩刑之
    宣告，刑法第74條第2 項第3 款、第75條之1 第1 項第4 款
    分別定有明文；本件受刑人確有未依判決主文所載內容按期
    履行負擔之事實，已甚明確，並影響被害人權益，情節應屬
    重大，至其雖育有3 名子女，然係判決當時早已存在之事實
    ，而其妻雖於96年12月7 日罹癌接受治療，然被告於其妻罹
    癌前之96年6 月至96年11月間，顯有未按期支付賠償金之舉
    ，又其於其妻罹癌後迄今為止，縱經濟上有所困難，至少應
    支付部分賠償金，以示誠意，卻捨此未為，足見其緩刑確難
    收效果，而有執行刑罰之必要，是原裁定駁回撤銷緩刑之聲
    請自非妥適，爰提起抗告，請求撤銷原裁定，更為適法之裁
    定云云。
二、按修正後刑法第75條之1第1項第4 款規定，受緩刑之宣告而
    有違反第74條第2項第1款至第8 款所定負擔情節重大者，足
    認原宣告之緩刑難收其預期效果，而有執行刑罰之必要者，
    得撤銷其宣告。法院應審酌違反原緩刑宣告所定負擔情節是
    否重大，原宣告之緩刑，對受刑人是否有難收預期效果，而
    有執行刑罰之必要，以決定是否撤銷緩刑宣告。又依刑法第
    75 條 之1 之立法理由(三)：所謂「情節重大」，係指：受判
    決人顯有履行負擔之可能，而隱匿或處分其財產、故意不履
    行、無正當事由拒絕履行或顯有逃匿之虞等情事而言。
三、經查：
  (一)本件受刑人甲○前因侵占案件，經原審法院以96年度易字第
    141號判決判處有期徒刑7 月，緩刑2年，並應向被害人允揚
    企業股份有限公司分12期支付7 萬1000元確定在案等情，有
    上開刑事判決書及臺灣高等法院被告前案紀錄表各1 份附卷
    可稽，而受刑人於上開判決確定後，依據判決書附表所載，
    應於96年3 月13日前支付2 萬元，96年4 月13日前支付5000
    元，其餘每月1 期，均應支付5000元，最後1 期於97 年2月
    13日前支付1000元，但受刑人於96年4 月13日匯款2 萬元，
    96年5 月21日匯款5000元，有該匯款單2 紙在卷足憑，合先
    敘明。
  (二)受刑人於支付上開2 期款項後即未依前開緩刑所定之負擔按
    月給付被害人之事實，業據原審法院電詢受刑人明確，有原
    審法院公務電話紀錄1 紙附卷可憑；受刑人雖育有3 名子女
    ，然係判決當時早已存在之事實，又其妻雖於96年12月7 日
    罹癌接受治療，然受刑人於其妻罹癌前之96年6 月至96年11
    月間，已有未按期支付賠償金之事實，且於其妻罹癌後迄今
    為止，縱經濟上有所困難，是否應支付部分賠償金，以示誠
    意，此與原宣告之緩刑是否難收其預期效果，而有執行刑罰
    之必要，至有關係，原審未予詳查，遽予駁回抗告人撤銷緩
    刑之聲請，自有未恰，檢察官抗告意旨，執此指摘原裁定不
    當，為有理由，應由本院將原裁定予以撤銷，發回原審法院
    ，另為適當之裁定。
四、據上論結，應依刑事訴訟法第413 條前段，裁定如主文。
中    華    民    國    97    年    10     月  21     日
                  刑事第三庭    審判長法  官   周賢銳
                                      法  官   施柏宏
                                      法  官   黃憲文
以上正本證明與原本無異。
不得再抗告。
中    華    民    國    97    年    10     月  21     日
                                      書記官   施耀程


司法院資訊處製作；財團法人民間司法改革基金會備份。
